---
title: "c15"
author: "filippo"
date: "18 May 2018"
output: pdf_document
---

```{r,echo=FALSE}
library(ggplot2)
library(fitdistrplus)
```

# Esercizio 15. 
I file ```haliburton.txt``` e ```macdonalds.txt``` contengono i rendimenti mensili sulle azioni di queste due compagnie dal 1975 al 1999.

```{r,echo=FALSE}
haliburton <- scan("../haliburton.txt")
macdonalds <- scan("../macdonalds.txt")
```

## (a)
Si analizzino i dati per evidenziare se vi sono dati anomali.

```{r}
hist(haliburton)
hist(macdonalds)
```

## (b)
Si adatti una distribuzione parametrica ai dati chiarendo le ipotesi sottostanti.

```{r}
fit.haliburton <- fitdist(haliburton,"norm")
fit.macdonalds <- fitdist(macdonalds,"norm")
```

## (c)
Si confronti la distribuzione parametrica stimata con la distribuzione empirica.

```{r}
p <- ggplot(data.frame(y=haliburton),aes(y))
p <- p + stat_density()
p <- p + stat_function(fun=dnorm, args = list(fit.haliburton$estimate[1],fit.haliburton$estimate[2]),col="red")
p

p <- ggplot(data.frame(y=macdonalds),aes(y))
p <- p + stat_density()
p <- p + stat_function(fun=dnorm, args = list(fit.macdonalds$estimate[1],fit.macdonalds$estimate[2]),col="red")
p
```

## (d)
In finanza si è interessati alla volatilità del titolo misurata attraverso la sua varianza e il suo scarto interquartile. 
Si calcoli una stima delle due quantità.


```{r}

haliburton.mu.hat <- mean(haliburton) #stima plug in
haliburton.var.hat <- mean(haliburton^2) - haliburton.mu.hat^2
haliburton.sigma.hat <- sqrt(haliburton.var.hat)
haliburton.iqr.hat <- quantile(haliburton, 0.75) - quantile(haliburton,0.25)

macdonalds.mu.hat <- mean(macdonalds)
macdonalds.var.hat <- mean(macdonalds^2) - macdonalds.mu.hat^2
macdonalds.sigma.hat <- sqrt(macdonalds.var.hat)
macdonalds.iqr.hat <- quantile(macdonalds, 0.75) - quantile(macdonalds,0.25)
```

## (e)
Quale delle due compagnie risulta più variabile ?

haliburton risulta avere una varianza maggiore

```{r}
haliburton.var.hat
macdonalds.var.hat
```

## (f)
Si utilizzi il bootstrap non parametrico per ottenere un intervallo di confidenza per lo scarto interquartile.

```{r}
alpha <- 0.05
B <- 1000

haliburton.n <- length(haliburton)
macdonalds.n <- length(macdonalds)

iqr <- function(y){
  return(quantile(y,0.75) - quantile(y,0.25))
}

#halibruton

haliburton.boot.values <- matrix(sample(haliburton,B*haliburton.n,replace = TRUE),ncol = haliburton.n)
haliburton.boot.values.vet <- apply(haliburton.boot.values,1,iqr)
haliburton.boot.iqr <- mean(haliburton.boot.values.vet)

haliburton.boot.int <- quantile(haliburton.boot.values.vet,c(alpha/2,1-alpha/2))
haliburton.boot.int

#macdonalds

macdonalds.boot.values <- matrix(sample(macdonalds,B*macdonalds.n,replace = TRUE),ncol = macdonalds.n)
macdonalds.boot.values.vet <- apply(macdonalds.boot.values,1,iqr)
macdonalds.iqr.hat <- mean(macdonalds.boot.values.vet)

macdonalds.boot.int <- quantile(macdonalds.boot.values.vet,c(alpha/2,1-alpha/2))
macdonalds.boot.int

```

## (g)
Si utilizzi il bootstrap parametrico per ottenere un intervallo di confidenza per lo scarto interquartile.


```{r}

#halibruton

haliburton.boot.values <- matrix(rnorm(B*haliburton.n,mean = fit.haliburton$estimate[1],sd =fit.haliburton$estimate[2] ),ncol = haliburton.n)
haliburton.boot.values.vet <- apply(haliburton.boot.values,1,iqr)
haliburton.boot.iqr <- mean(haliburton.boot.values.vet)

haliburton.boot.int <- quantile(haliburton.boot.values.vet,c(alpha/2,1-alpha/2))
haliburton.boot.int

#macdonalds

macdonalds.boot.values <- matrix(rnorm(B*macdonalds.n,mean = fit.macdonalds$estimate[1],sd =fit.macdonalds$estimate[2] ),ncol = macdonalds.n)
macdonalds.boot.values.vet <- apply(macdonalds.boot.values,1,iqr)
macdonalds.boot.iqr <- mean(macdonalds.boot.values.vet)

macdonalds.boot.int <- quantile(macdonalds.boot.values.vet,c(alpha/2,1-alpha/2))
macdonalds.boot.int

```


