---
title: '1'
author: "filippo"
date: "3 April 2018"
output:
  pdf_document:
    keep_tex: no
  html_document:
    df_print: paged
---

```{r setup, include=FALSE}
knitr::opts_chunk$set(echo = TRUE)
```

**1. Considerate il lancio di due dati e considerate la somma delle due facce. Sia Y la v.c. ‘somma delle due facce’**

**(a) Individuate lo spazio campionario.**

Lo spazio campionario della v.c. "somma delle due facce" concide con l'insieme
```{r}
s <- 2:12
```

**(b) Costruite un programma in R che estragga un campione bernoulliano di numerosità n dalla v.c. somma delle due facce.**


**(c) Calcolate la distribuzione di probabilità di Y.**

La funzione di densità della v.c è
```{r}
q <- matrix(rep(1:6,6), ncol=6)
q <- q + t(q)
q <- table(q)
q

p <- q / 36
round(p,2)
```

```{r}
plot(p, xlim = c(2, 12))
```

**(d) Calcolate la distribuzione di probabilità empirica di Y, con n = 50.**
```{r}
n1 <- 50
y1 <- sample(s,
             size = n1,
             replace = TRUE,
             prob = p)
table(y1)
```
**(e) Confrontate le due distribuzioni.**

**(f) Calcolate la funzione di ripartizione e la funzione di ripartizione empirica e sovrapponetele in un’unico grafico.**

```{r, echo=FALSE}
plot(sort(y1))
plot(cumsum(p), xlim = c(2, 12))
```

**(g) Commentate quanto accade se n = 500.**
```{r}
n2 <- 500
y2 <- sample(s,
             size = n2,
             replace = TRUE,
             prob = p)
table(y2)
```

```{r, echo=FALSE}
plot(sort(y2))
```

