---
title: "C19"
author: "filippo"
date: "May 3, 2018"
output: pdf_document
---

# Es 19 - USStates
Si consideri il file ```USStates.csv```

```{r,echo=FALSE}
us <- read.csv("../USStates.csv", header = TRUE, sep = ',')
```

## (a) 
Si utilizzi la *library* per disegnare un opportuno grafico della variabile Smokers, la percentuale di residenti che fuma. Si commenti la forma della distribuzione e il suo valore centrale.

```{r}
hist(us$Smokers)
```

## (b) 
Si calcoli la proporzione media di fumatori

```{r}
```

## (c) 
Si scriva una funzione in R che estrae 10000 campioni casuali di 5 stati and ritorna come output la proporzione media di fumatori per ogni campione. Si salvi l’output in un vettore estimates

```{r}
```

## (d) 
Cosa rappresenta l’output di tale funzione ?

```{r}
```

## (e) 
Si calcoli la media aritmetica e lo scarto quadratico medio di estimates e utilizzate ggplot2 per rappresentare la densit`a e la funzione di ripartizione empirica. Si commenti la forma della distribuzione e il suo valore centrale.

```{r}
```

## (f) 
Quale dovrebbe essere la relazione teorica tra lo scarto quadratico di Smokers e estimates. Vi sembra rispettata empiricamente ?

```{r}
```

## (g) 
Un campione di cinque stati è Arkansas, Florida, Pennsylvania, California, e Vermont. Si calcoli la proporzione media di questi stati.

```{r}
```

## (h) 
Si utilizzi il valore ricavato per costruire un intervallo di confidenza di livello 95% della proporzione media dei fumatori

```{r}
```

## (i) 
L’intervallo contiene la ’vera’ proporzione media.

```{r}
```

## (j) 
Quale proporzione dei 10000 valori di estimates in realtà contiene il vero valore ?

```{r}
```

## (k) 
Quale proporzione ci si attende ? Si è vicini a questo valore

```{r}
```
