---
title: "B13"
author: "filippo"
date: "5 April 2018"
output: 
  pdf_document:
      toc: TRUE
---

```{r setup, include=FALSE}
knitr::opts_chunk$set(echo = TRUE)
```

#Consegna

La stagione di vendita al dettaglio delle vacanze del 2009, che ha segnato il 27 novembre 2009 (il giorno successivo al Giorno del Ringraziamento), è stata contrassegnata da una spesa per consumi auto-segnalata leggermente inferiore a quella osservata nel periodo comparabile del 2008. Per ottenere una stima della spesa dei consumatori, sono stati intervistati 436 adulti americani campionati a caso. E’ stata esaminata la spesa giornaliera dei consumatori per il periodo di sei giorni successivo al Ringraziamento, che si è estesa al weekend del Black Friday e al Cyber Monday e i dati sono contenuti nel file `thanksgiving_spend.csv`.  

##(a) Importate il file in R.

```{r}
data <- read.csv("thanksgiving_spend.csv")
y <- data$spending
```

##(b) Disegnate un istogramma dei dati e confrontatelo con una stima della funzione di densità.  
```{r}
hist(y)
plot(ecdf(y))


alpha <- 0.05 

theta.hat <- mean(y)
sigma.hat <- var(y) 


library(ggplot2)
library(data.table) 

p <- ggplot(data.table(data=y), aes(x=data))
p + geom_density(kernel = "rectangular")
```

##(c) Proponete un intervallo di confidenza per la spesa media. 

k <- 0.8

#lim.inf <- 


##(d) Quali potrebbero essere gli elementi di debolezza della vostra scelta ? 



##(e) Trasformate ora i dati secondo queste tre opzioni: a) $log(y_i)$, b) $\sqrt{y_i}$ , c) $y_i^{1/3}$ .  

```{r}
y.mod.a <- log(y)
y.mod.b <- sqrt(y)
y.mod.c <- y^(1/3)
```

##(f) A vostro parere quale di queste trasformazioni rende la distribuzione dei dati trasformati più simile a quella di una v.c. normale ?

```{r}
p <- ggplot(data.table(data=y), aes(x=data))
p <- p + geom_density(aes(log(y.mod.a)), kernel = "rectangular", colour="#CC0000")
p <- p + geom_density(aes(log(y.mod.b)), kernel = "rectangular", colour="#00CC00")
p <- p + geom_density(aes(log(y.mod.c)), kernel = "rectangular", colour="#0000CC")
p
```
