---
title: "C12"
author: "filippo"
date: "26 April 2018"
output: 
  pdf_document:
    toc: true
---

```{r setup, include=FALSE}
knitr::opts_chunk$set(echo = TRUE)
```

# Consegna

Il file KNMI_20160831.txt contiene le precipitazioni giornaliere rilevate dal 1906 al 2016 nella
stazione di De Bilt (Olanda)

```{r, echo=FALSE}
de_bilt <- read.table(file = '../KNMI_20160831.txt',header = FALSE, skip = 12,sep = ',')
names(de_bilt) <- c("station","yyymmdd","rainfall")
```

##(a) Si estraggano tutte le rilevazioni giornaliere rispetto al mese di aprile

```{r}
mese <- substr(de_bilt$yyymmdd,5,6)
sel<-mese == "04"
y <- de_bilt$rainfall[sel]
```

##(b) Si analizzino i dati per evidenziare se vi sono dati anomali.

```{r}
summary(y)

y[y < 0] <- 0
summary(y)

boxplot(y)
hist(y)

mean(y > 0,na.rm = TRUE)

```

##(c) Si adatti una distribuzione parametrica ai dati chiarendo le ipotesi sottostanti.

Cerco due distribuzioni, una che mi determini la presenza/assenza e una che determini la quantità.

```{r}
x <- y[y > 0]
boxplot(x)
hist(x)

plot(ecdf(x))

quantile(x,prob=0.9,na.rm = TRUE)

library(fitdistrplus)

z <- as.numeric(na.omit(x))
```

###Modello la quantità di pioggia con una distribuzione esponenziale

```{r}

fitmle <- fitdist(z, distr = "exp")
fitmle
plot(fitmle)

lambda <- fitmle$estimate
lambda

pexp(200,lambda)
1-pexp(200,lambda)
```


###Modello la quantità di pioggia con una distribuzione gamma

```{r}

fitmle <- fitdist(z, distr = "gamma")
fitmle
plot(fitmle)

```

##(d) Si confronti la distribuzione parametrica stimata con la distribuzione empirica.

```{r}
```

##(e) Si considerino ora le medie mensili e si ripeta l’analisi

```{r}
```

##(f) Quale teorema della probabilità entra in gioco ?

```{r}
```