---
title: "C12-Lab"
author: "filippo"
date: "May 3, 2018"
output: 
  pdf_document:
    toc: true
---

```{r,echo=FALSE}
library(fitdistrplus)

de_bilt <- read.table(file = "../KNMI_20160831.txt", header = FALSE, skip = 12, sep = ',')
names(de_bilt)<-c("station", "yyyymmdd", "rainfall")
```

12. Il file KNMI_20160831.txt contiene le precipitazioni giornaliere rilevate dal 1901 al 2016 nella stazione di De Bilt (Olanda)

## (a) Si estraggano tutte le rilevazioni giornaliere rispetto al mese di aprile

```{r}
head(de_bilt)
month<-substr(de_bilt$yyyymmdd, 5, 6)
sel<-month=="04"
y<-de_bilt$rainfall[sel]

summary(y)

y[y < 0]<-0
summary(y)
```

## (b) Si analizzino i dati per evidenziare se vi sono dati anomali.


```{r}
boxplot(y)
hist(y, freq = FALSE)
x<-y[y>0]
```

## (c) Si adatti una distribuzione parametrica ai dati chiarendo le ipotesi sottostanti.

## (d) Si confronti la distribuzione parametrica stimata con la distribuzione empirica.

```{r}
fitmle<-fitdist(as.numeric(na.omit(x)), distr = "exp")
plot(fitmle)

fitmlg<-fitdist(as.numeric(na.omit(x)), distr = "gamma")
plot(fitmlg)
```

## (e) Si considerino ora le medie mensili e si ripeta l’analisi

```{r}
mat <- matrix(y,nrow=30)
length(y)/30

apply(mat,2,mean)
#colMeans(mat)

#lines(colMeans(mat))
```

Analizziamo i dati mancanti

```{r}
apply(is.na(mat),2,sum)
ym <- apply(mat,2,mean)

hist(y,prob=TRUE)
hist(ym,prob=TRUE)
```


## (f) Quale teorema della probabilità entra in gioco ?

Il teorema che entra in gioco è quello del limite centrale

```{r}
qqnorm(ym)
qqline(ym)
```

Fare lo stesso con ggplot

```{r}

fitnrm<-fitdist(as.numeric(na.omit(ym)), distr = "norm")
fitnrm
plot(fitnrm)

```

Mi creo lo stesso grafico in alto a sx

```{r}
hist(ym,prob=TRUE,main="mio grafico",ylim = c(0,0.05))
curve(dnorm(x, mean=fitnrm$estimate[1], sd=fitnrm$estimate[2]),from = min(na.omit(ym)), to = max(na.omit(ym)), add=TRUE,col=2 )
```

